---
title: "Programa Nacional de Prevención y Control de las ETVs de México 2025 | CENAPRECE"
format: 
  dashboard:
    scrolling: true
    nav-buttons: [twitter, github, facebook]
theme: custom.scss     
---



```{r setup, echo=FALSE}
# Step 1. load the dengue dataset ####
path <- "/Users/felipedzul/Library/CloudStorage/OneDrive-Personal/datasets/DGE/denv/2025/DENGUE2_.txt"
x <- denhotspots::read_dengue_dataset(path = path,
                                      spatial_resolution = "country",
                                      status_caso = c(1, 2)) |>
    dplyr::filter(ANO == 2025)

# Step 2. load the functions ####
source("~/Dropbox/r_developments/r_new_functions/3.Functions/heatmap_confirmados.R")
source("~/Dropbox/r_developments/r_new_functions/3.Functions/heatmap_hospitalizados.R")
source("~/Dropbox/r_developments/r_new_functions/3.Functions/boldenr/heatmap_dengue.R")
source("~/Dropbox/r_developments/r_new_functions/3.Functions/static_bump_map.R")
source("~/Dropbox/r_developments/r_new_functions/3.Functions/boldenr/epidemiological_channel.R")
```


# **Programa de Prevención y Control de las Arbovirosis**

## Column {.tabset}


### [**Panorama Epidemiológico Dengue**]{style="color:#611232"}

<html>

<head>

```{=html}
<style>
</style>
```
</head>

<body>

<div>

<h2>

</h2>

<p>

</p>

::: {style="display: grid; width: 1px; grid-template-columns: 550px 550px; align-items: start; justify-content: space-between;"}
#### [**Treemap de casos confirmados**]{style="color:#611232"}

```{r treemap_national, out.width="100%", out.height="100%"}
path_sinave <- "/Users/felipedzul/Library/CloudStorage/OneDrive-Personal/datasets/DGE/denv/2025/DENGUE2_.txt"
x <- data.table::fread(path_sinave,
                       #select = vect_cols2,
                       encoding = "Latin-1",
                       quote="",
                       fill=TRUE)

densnv::mp_treemap(country = TRUE,
                   year = 2025,
                   snv_dataset = x)

```

<div>

#### [**Casos confirmados y serotipos**]{style="color:#611232"}

```{r casos_serotipos,out.width="100%", out.height="100%"}
library(magrittr)
boldenr::plot_state_serotype(dataset = x, 
                                  year = 2025, 
                                  x_serotype  = 0.5, 
                                  y_serotype = 0.17, 
                                  scale_serotype = 1.7)
```

</div>
:::

#### [**Casos Confirmados por Estado**]{style="color:#611232"}

```{r heatmap_confirmados_state}
heatmap_confirmados(dataset = x, 
                    year = 2025, 
                    size_text = 3, 
                    alpha_text = .2,
                    EDO = TRUE)
```

#### [**Casos Confirmados por Estado**]{style="color:#611232"}

```{r bumpmap_national, out.width="100%", out.height="90%"}
path_sinave <- "/Users/felipedzul/Library/CloudStorage/OneDrive-Personal/datasets/DGE/denv/2025/DENGUE2_.txt"

den2025 <- data.table::fread(path_sinave,
                             #select = vect_cols2,
                             encoding = "Latin-1",
                             quote="",
                             fill=TRUE)
static_bump_map(dataset = den2025,
                year = "2025",
                state = TRUE,
                size_text_value = 2,
                size_text = 2,
                country_text_x = 0.5,
                country_text_y = 0.8,
                line_size = 1.5,
                pal_vir = "viridis")
```

#### [**Casos Confirmados por Municipio**]{style="color:#611232"}

```{r heatmap_confirmados_mun}
heatmap_dengue(dataset = x,
               state = NULL,
               year = "2025",
               hospitalizados = FALSE,
               status = 2)
```

#### [**Casos Hospitalizados por Municipio**]{style="color:#611232"}

```{r heatmap_hospitalizados_mun}
heatmap_dengue(dataset = x,
               state = NULL,
               year = "2025",
               hospitalizados = TRUE)
```

#### [**Canal Epidemiológico por Estado**]{style="color:#611232"}

```{r epidemiological_channel_by_state}
epidemiological_channel(data = x, year = "2025")
```

</div>

</body>

</html>

### [**Focos de Transmisión Activa**]{style="color:#611232"}

```{r focos_transmision_activa}
# Step 1. load the AGEE ####
mex <- rgeomex::AGEE_inegi19_mx


# Step 3. make the tible link ####
link <- tibble::tibble(CVE_ENT = c("03", "06", "07",
                                   "11", "12", "14", "16","17",
                                   "18","19", "21" ,"24","25", "28",
                                   "30", "31"),
                       link = c("https://silver-brigadeiros-18fba9.netlify.app",  # 03
                                "https://voluble-jalebi-cfd0c7.netlify.app",      # 06
                                "https://extraordinary-pithivier-74bbe5.netlify.app", # 07
                                "https://sunny-snickerdoodle-18c3e8.netlify.app", # 11
                                "https://resonant-kashata-f1c416.netlify.app", # 12
                                "https://mellow-mandazi-537284.netlify.app",   # 14
                                "https://stirring-gaufre-078309.netlify.app",
                                "https://teal-smakager-e3e1f8.netlify.app",    # 17
                                "https://extraordinary-platypus-d850ef.netlify.app", # 18
                                "https://dynamic-manatee-676bea.netlify.app",  # 19
                                "https://fancy-starlight-7a6013.netlify.app",  # 21
                                "https://dynamic-ganache-253e5c.netlify.app",  # 24
                                "https://dancing-chimera-609535.netlify.app",  # 25
                                "https://lively-kheer-564a7a.netlify.app",     # 28
                                "https://lively-puppy-3e7ab9.netlify.app",     # 30
                                "https://rad-scone-4e2f40.netlify.app"))

# Step 3. left joint ####
mex_link <- dplyr::left_join(x = link,
                             y = mex,
                             by = "CVE_ENT") |>
    dplyr::mutate(Estado = paste0(": <a href=", 
                                  link,">", 
                                  NOMGEO, "</a>")) |>
    as.data.frame() |>
    sf::st_set_geometry(value = "geometry") 

mex_link |>
    mapview::mapview(popup = "Estado",
                     legend = FALSE,
                     color = "#e6d194", 
                     alpha.regions = 1,
                     col.regions = "#691C32")
```

### [**Focos de Transmisión Persistente**]{style="color:#611232"}

```{r focos_transmision_persistente}


# Step 1. load the AGEE ####
mex <- rgeomex::AGEE_inegi19_mx

# Step 3. make the tible link ####
link <- tibble::tibble(CVE_ENT = c("01","02", "03", "04", "05",
                                   
                                   "06", "07", "09", "10",
                                   
                                   "11", "12", "14", "15",
                                   
                                   "16", "17", "18", "19", "20",
                                   
                                   "21", "23", "24", "25",
                                   
                                   "26", "27", "28", "30",
                                   
                                   "31", "32"),
                       link = c( # 01, 02, 03, 04, 05
                           "https://effervescent-phoenix-422bc2.netlify.app",
                           "https://scintillating-daifuku-835184.netlify.app",
                           "https://gleaming-horse-ecd652.netlify.app",
                           "https://fastidious-crumble-b37f6b.netlify.app",
                           "https://fancy-boba-899ee9.netlify.app",
                           
                           # 06, 07, 08, 09, 10
                           "https://effulgent-buttercream-86be70.netlify.app",
                           "https://merry-rabanadas-6871ae.netlify.app",
                           #NA,
                           "https://cheery-macaron-f13158.netlify.app",
                           "https://meek-medovik-f4feae.netlify.app",
                           
                           # 11, 12, 13, 14, 15
                           "https://fantastic-sunburst-343660.netlify.app",
                           "https://loquacious-maamoul-aa9286.netlify.app",
                           #NA,
                           "https://gorgeous-moxie-6e218f.netlify.app",
                           "https://spiffy-jalebi-5a2ecb.netlify.app",
                           
                           # 16, 17, 18, 19, 20
                           "https://fabulous-mermaid-31ea6a.netlify.app",
                           "https://hilarious-zuccutto-7bf80c.netlify.app",
                           "https://lucky-panda-744c1f.netlify.app",
                           "https://dashing-douhua-6a4e76.netlify.app",
                           "https://frabjous-bienenstitch-cc1dbe.netlify.app",
                           
                           # 21, 22, 23, 24, 25
                           "https://spectacular-kringle-a40e04.netlify.app", # puebla
                           #NA,# 22 queteraro
                           "https://dazzling-marshmallow-a952b2.netlify.app", # quintana roo
                           "https://mellifluous-kashata-03f82a.netlify.app",
                           "https://rad-starlight-5b6727.netlify.app",
                           
                           # 26, 27, 28, 29 30
                           "https://curious-yeot-89bc7a.netlify.app",
                           "https://wonderful-tiramisu-d812c8.netlify.app",
                           "https://peppy-valkyrie-33e65e.netlify.app",
                           #NA, # 29 tlaxcala
                           "https://glowing-trifle-5f0837.netlify.app",
                           
                           # 31, 32
                           "https://jocular-croissant-637cbb.netlify.app",
                           "https://peaceful-pegasus-cda4c9.netlify.app"))

# Step 3. left joint ####
mex_link <- dplyr::left_join(x = link,
                             y = mex,
                             by = "CVE_ENT") |>
    dplyr::mutate(Estado = paste0(": <a href=", 
                                  link,">", 
                                  NOMGEO, "</a>")) |>
    as.data.frame() |>
    sf::st_set_geometry(value = "geometry") 

mex_link |>
    mapview::mapview(popup = "Estado",
                     legend = FALSE,
                     color = "#e6d194", 
                     alpha.regions = 1,
                     col.regions = "#691C32")
```


